【裁判字號】    95,易,138
【裁判日期】    950710
【裁判案由】    竊盜
【裁判全文】
臺灣屏東地方法院刑事判決               95年度易字第138號
公  訴  人  臺灣屏東地方法院檢察署檢察官
被      告  戊○○
上列被告因竊盜案件，經檢察官提起公訴（95年度偵字第933 號
），本院判決如下：
    主  文
戊○○共同連續攜帶兇器竊盜，處有期徒刑壹年。未扣案之梅花
板手壹支沒收。
    事  實
一、戊○○與乙○○（通緝中）共同意圖為自己不法之所有，並
    基於攜帶兇器竊盜之概括犯意聯絡，攜帶乙○○所有客觀上
    具有危險性，足以危害人之生命、身體安全，可供兇器使用
    之梅花板手1 支，先由乙○○騎乘車牌號碼OME-210 號重型
    機車搭載戊○○，於民國94年12月5 日11時，在屏東縣內埔
    鄉○○村○○街55巷61號前，見陳瑞玉所有交由其女甲○○
    使用之車牌號碼GV8-552 號重型機車停放該處，認有機可趁
    ，乙○○遂以兇器梅花板手竊取該機車之車牌1 面，戊○○
    則在旁把風，得手後，乙○○即將OME-210 號車牌拆下，並
    將GV8-552 號車牌懸掛在其所騎乘之上開重型機車上，復將
    OME-210 號車牌置於該機車置物箱內，後由戊○○騎乘懸掛
    GV8-552 號車牌之重型機車搭載乙○○，於同日11時30分許
    ，在位於屏東縣內埔鄉○○村○○路1 號之屏東科技大學校
    園內，見庚○○所有之車牌號碼G6J-151 號重型機車無人看
    管，認有機可趁，乙○○遂以不詳方法發動該機車後竊取之
    ，戊○○則在旁把風，得手後，戊○○即騎乘懸掛GV8-552
    號車牌之重型機車，乙○○則騎乘竊得之車牌號碼G6J-151
    號重型機車，欲離開屏東科技大學，嗣經丙○○發現後馬上
    通知大門守衛丁○○將大門關上，並報警處理而當場查獲戊○○，乙○○則趁機逃逸，始查知上情。
二、案經屏東縣警察局內埔分局報請臺灣屏東地方法院檢察署檢
    察官偵查起訴。
    理  由
一、證人甲○○、庚○○、丙○○、丁○○於警詢時之證述，其
    性質雖均屬傳聞證據，且查無符合刑事訴訟法第159 條之1
    至之4 之情形，惟渠等於警詢時所為之上開證述，業經本院
    於審判程序時予以提示並告以要旨，且各經檢察官、被告表
    示意見，當事人已知上述筆錄乃傳聞證據，且均未於言詞辯
    論終結前對該等筆錄內容異議，是渠等於警詢時之證述依刑
    事訴訟法第159 條之5 之規定，得為證據。
二、訊據被告戊○○於本院審理時矢口否認有與乙○○為本件竊
    盜犯行，辯稱：乙○○來載伊時，其所騎乘之機車已懸掛竊
    得之GV8-552 號車牌，且乙○○要去偷車時沒有告訴伊等語
    ，經查：
  (一)被告戊○○於本院審理時陳稱：警察有說前幾天有其他車被
    偷，就說是渠等偷的，伊說沒有，警察在作筆錄前有用打火
    機或鉛筆丟伊的頭，後來伊製作筆錄時沒有承認偷其他車，
    但是伊作筆錄時有受到影響，還有派出所所長在伊銬在椅子
    上時，說有其他2 台車被偷，伊不承認有偷竊該2 台車，他
    就出拳打伊胸部等語（見本院卷第48頁）。惟證人即龍泉派
    出所所長己○○於本院審理時結證稱：沒有戊○○所述之上
    開情形，戊○○製作筆錄時，伊在現場，沒有人以打火機或
    是鉛筆丟戊○○，那陣子屏東科技大學有失竊很多台機車及
    機車置物箱被撬開的案件，所以抓到戊○○時，伊有詢問他
    是否有犯上述案件，戊○○說沒有，渠等在戊○○騎的機車
    置物箱內有發現乙○○的身分證，伊就請員警帶戊○○去乙○○家或是他可能出現的網咖尋找乙○○，伊本身沒有帶戊○○去查案，GV8-552 號車牌是渠等查詢車牌跟車身資料不
    符後，請車牌車主說明，才知道這是失竊的車牌，渠等辦過
    很多案件，嫌疑犯在本所都很合作，但是移送後都會翻供，
    且當時派出所內出入的人很多，不可能施用強暴脅迫等不正
    方法，當時屏東科技大學學生也有在派出所內製作筆錄，且
    在庭之證人丁○○也有在派出所內，內埔鄉○○村○○街55
    巷61號是渠等轄區，GV8-552 號車牌失竊後，被害人都還沒
    發現，所以沒有報案，渠等是在派出所內清查車牌與車輛不
    符，打電話跟被害人聯絡，被害人到派出所後才知道他的車
    牌被偷走，渠等再詢問戊○○，戊○○才承認他跟乙○○先
    偷車牌，再到屏東科技大學偷機車，戊○○說乙○○下車用
    板手竊取車牌等語（見本院卷第61頁、第62頁正面），證人
    丁○○於本院審理時結證稱：戊○○製作筆錄時，伊也有在
    旁邊製作筆錄，沒有看到有人拿打火機或鉛筆丟戊○○，也
    沒有人打他（見本院卷第61頁反面），又被告於警詢時並未
    承認其有竊取其他機車，且其警詢筆錄經其本人簽名於筆錄
    末頁及騎縫處，已足擔保該等筆錄之真實性，參以詢問之員
    警對被告詢問前均已依刑事訴訟法第94條、第95條、第100
    條之1 第1 項之規定，確實為人別詢問，告知其依法應有之
    權利，並全程連續錄音，於行夜間詢問前已得被告之同意等
    情，有被告之警詢筆錄及同意書1 紙（見警卷第21頁）在卷
    足稽，足認被告之警詢筆錄確係出於自由意思而非不正之方
    法，則被告之警詢筆錄自有證據能力。再被告於本院審理時
    陳稱：檢察官沒有對伊大小聲，檢察官訊問伊時，伊所陳述
    的與在警察局所述一致，檢察官沒有給伊亂記載，那些內容
    都是伊所講過的等語（見本院卷第48頁），是被告之偵訊筆
    錄亦係出於自由意思而非不正之方法，自亦有證據能力，合
    先敘明。
  (二)被害人甲○○所使用之車牌號碼GV8-552 號重型機車之車牌
    及被害人庚○○所有之車牌號碼G6J-151 號重型機車分別於
    上揭時地遭竊之事實，業據證人即被害人甲○○、庚○○於
    警詢時證述明確，並有贓物認領保管單、屏東縣警察局車輛
    協尋電腦輸入單、車籍作業系統- 查詢認可資料表各1 紙及
    照片5 幀在卷足憑。
  (三)被告戊○○於警詢時供稱：伊與乙○○於94年12月5 日11時
    許，在屏東縣內埔鄉○○村○○街55巷61號前竊取GV8-552
    號車牌，渠等竊取GV8-552 號車牌是要到屏東科技大學內竊
    取機車，而將所竊取之車牌懸掛於自己之機車上（原車牌為
    OME-210 號），被警方查獲時所騎之機車為乙○○的，機車
    內遺留有乙○○的皮包內有身分證、健保卡及車牌OME-210
    號1 面，今日是乙○○用公用電話與伊聯絡，在崁頂鄉○○
    村街道上碰面，然後一起騎乘他的機車OME-210 號前往屏東
    科技大學，竊取機車是乙○○提議，渠等一同去屏東縣內埔
    鄉○○村○○街55巷61號前竊取GV8-552 號車牌，然後將竊
    取的車牌懸掛於OME-210 號機車上，由伊載乙○○進入校園
    ，到達乙○○所指示地點後，由乙○○下手行竊重機車G6J-
    151 號，伊在旁邊等他，乙○○與伊聯繫碰面後，在路上有
    告知伊要去行竊機車，乙○○告訴伊行竊機車要賣掉，伊不
    知道重機車G6J-151 號在何處，是由乙○○騎走等語（見警
    卷第4 頁、第5 頁），其於偵查中供稱：今天（94年12月5
    日）早上9 點半左右，乙○○騎機車來伊家找伊，他先打伊
    的手機約在往崁頂的村莊路上碰面，乙○○騎機車載伊，渠
    等在潮州亂逛，之後騎到科技大學附近，乙○○告訴伊要去
    牽車子，意思是指要偷車子，騎到科大宿舍附近時，乙○○
    拿1 個梅花板手拆下機車的車牌，伊在旁邊看，之後換伊騎
    機車載乙○○，渠等在校園內亂逛，騎到1 個機車停放處，
    乙○○叫伊停下來，他就自己走到偷機車的那邊，叫伊在旁
    邊看有無人過來，伊沒有看到他用什麼東西去開機車的鑰匙
    孔，不到5 分鐘，乙○○就騎機車出來了，伊就騎乙○○的
    機車走了，到校門口就被警衛攔下來等語（見核退卷第6 頁
    、第7 頁），互核一致，並與證人丁○○、丙○○於警詢時
    及本院審理時證述之情（見警卷第10頁至第13頁、本院卷第
    60頁、第61頁正面、第78頁、第79頁正面）均相符，且被告
    於遭查獲時所騎乘之重型機車上懸掛GV8-552 號車牌，該機
    車置物箱內有乙○○之皮包、身分證、健保卡及OME-210 號
    車牌1 面等情，有屏東縣警察局內埔分局扣押物品目錄表（
    見警卷第17頁）及照片2 幀在卷足憑，堪認被告於警詢時及
    偵查中之自白確與事實相符，其於本院審理時所辯顯係卸責
    之詞，不足採信，本件事證明確，被告之犯行洵堪認定。
三、按刑法第321 條第1 項第3 款之攜帶兇器竊盜罪，係以行為
    人攜帶兇器竊盜為其加重條件，所謂兇器，其種類並無限制
    ，凡客觀上足對人之生命、身體構成威脅，具有危險性之兇
    器均屬之，本件被告戊○○、乙○○竊取GV8-552 號車牌時
    所攜帶之梅花板手1 支，應為金屬製品，質地堅硬、銳利之
    物，始得將機車車牌拆下，足認可對人之生命、身體造成威
    脅，可認定為兇器，是核被告此部分所為，係犯刑法第321
    條第1 項第3 款之攜帶兇器竊盜罪；又無證據證明乙○○攜
    帶兇器竊取車牌號碼G6J-151 號重型機車，是核被告此部分
    所為，係犯刑法第320 條第1 項之普通竊盜罪。被告與乙○○就本件連續竊盜犯行，互有犯意聯絡及行為分擔，均為共
    同正犯。再被告行為後，刑法第56條連續犯之規定業於94年
    1 月7 日修正公布刪除，並於95年7 月1 日施行，則被告之
    犯行，因行為後新法業已刪除連續犯之規定，此刪除雖非犯
    罪構成要件之變更，但顯已影響行為人刑罰之法律效果，自
    屬法律有變更，依新法第2 條第1 項之規定，比較新、舊法
    結果，仍應適用較有利於被告之行為時法律即舊法論以連續
    犯（最高法院95年第8 次刑事庭會議決議參照），被告所為
    上開攜帶兇器竊盜及普通竊盜犯行，時間緊接、所犯係基本
    構成要件相同之罪名，顯係基於概括犯意反覆為之，為連續
    犯，應依修正前刑法第56條之規定論以較重之攜帶兇器竊盜
    一罪，並依法加重其刑。爰審酌被告正值壯年，不思正途營
    生，竟貪圖小利而為本件連續竊盜犯行，破壞校園安寧，且
    其於本院審理時空言狡飾毫無悔意，及其犯罪之目的、手段
    等一切情狀，量處如主文所示之刑，以資懲儆。被告與乙○○為竊取GV8-552 號車牌犯行所用之梅花板手1 支（雖未扣
    案，然無證據證明已滅失），為乙○○所有，供渠等犯罪所
    用之物，業據被告陳明在卷，應依刑法第38條第1 項第2 款
    之規定宣告沒收。
據上論斷，應依刑事訴訟法第299條第1項前段，刑法第28條、第
56條、第321 條第1 項第3 款、第38條第1 項第2 款，判決如主
文。
本案經檢察官葉容芳到庭執行職務。
中    華    民    國    95    年    7     月    10    日
                  刑事第五庭    審判長法  官    石家禎
                                      法  官    李宜娟
                                      法  官    林家聖
以上正本證明與原本無異。
如不服本判決應於收受本判決送達後10日內向本院提出上訴書狀
，其未敘述上訴理由者，並得於提起上訴後10日內向本院補提理
由書狀（均須按他造當事人之人數附繕本）「切勿逕送上級法院
」
中    華    民    國    95    年    7     月    10    日
                                書記官  莊正彬
附錄本判決論罪科刑法條全文：
刑法第321條第1項第3款
犯竊盜罪而有左列情形之一者，處6 月以上、5 年以下有期徒刑
：
三  攜帶兇器而犯之者。


司法院資訊處製作；財團法人民間司法改革基金會備份。
